Inventaris van de collectie Charters Warmond, 1282-1837
Nationaal Archief, Den Haag
- Jacob van Wassenaer, heer van Warmont, enz. oorkondt, dat Cors. Cornelisz. Craen, Wilhem Jacobsz. van Leeuwen, man en voogd van Adriaentgen Pietersdr, weleer weduwe van Jan Cornelisz. Craen, alsmede de voornoemde Cors. Cornelisz. als oom en Philips Cornelisz. als oom, beiden voogden der 4 nagelaten kinderen van Jan Cornelisz. Craen, aan hem hebben opgedragen en kwijtgescholden een woning, huizing en hofstede met 6 morgen land gelegen te Warmont en dat hij (de heer van Warmont) dit weer geeft tot een onsterfelijk erfleen aan Jan Cornelisz. Buijtendijck, die daarvoor hulde en manschap heeft gedaan in handen van Anthonis Bijndop, stedehouder van de heer van Warmont, in tegenwoordigheid van Cornelis van Roosenburch, baljuw der heerlijkheid en Johan Kermans, beiden leenmannen., 1646 juni 4.; 134
  Regestnr. 146.
  (Bergno.: 0134)
- Elois van Alckemade, leenheer van Alckemade, heer van Maneghem etc. oorkondt, dat hij aan Symon Janse in onversterfelijk erfleen heeft gegeven een partij land, gelegen in de ban van Wermont en dat genoemde Symon Janse hiervoor de behoorlijke eed heeft gedaan, door middel van Claes Cornelisse, zijn oom en voogd, in tegenwoordigheid van Cornelis Cornelisse van der Meer en Theunis Geijsbersen van Bemmel, leenmannen van bovengenoemde heer., 1669 oktober 9.; 135
  In dorso staat: dat na de dood van Claes Cornelisse, Leendert Jacobss. van Weenen, voogd van Symon Janss. den behoorlijken eed voor hem gedaan heeft in tegenwoordigheid van Jan Gerritsen, leenman en Michael Hooger. aug. 11.
  Regestnr. 168.
  (Bergno.: 0135)
- (in den Haege). Willem Henrick, Prince van Orange en van Nassau etc. etc. oorkondt, dat hij aan heer Hugo Gaal, wonende te Rotterdam, tot een onversterfelijk erfleen heeft gegeven een partij land, gelegen te Warmond, hem aangekomen bij de dood van zijn moeder Eva van Campen, weduwe van wijlen Johan Gaal, onder de gewone voorwaarden en dat hij hiervoor de behoorlijke eed heeft afgelegd in handen van mr. Ewout Brand, stadhouder van den leenhove van Naaldwijk, in tegenwoordigheid van Simon Ruijning en Albertus Brand, vervangende Matheus van Coevenhoven, leenmannen., 1686 april 23.; 136
  Regestnr. 193.
  (Bergno.: 0136)
- Anna Catharina de Renesse van Elderen, baronnesse douairière van Warmondt, oorkondt, dat zij als moeder en voogdes van Truyllijn Anna Hendrina van Wassenaer van Warmondt, dochter van wijlen heer Johan, baron van Wassenaer, vrijheer van Warmondt enz. enz. onder bepaalde voorwaarden aan Ryckie Maertensdr. Buijtendijck in onversterfelijk leen heeft gegeven een perceel land met woning enz. haar aangekomen bij de dood van haar vader, Maerten Jansz. Buijtendijck en dat Maerten Nanninghsz. Beverwijk, haar voogd hiervan hulde, eed en manschap heeft gedaan in handen van de stadhouder der lenen Lourens van Dijckslooth, baljuw en schoot van Warmond, in tegenwoordigheid van Jan Leendertsz. Buijtendijck en Hendrik van Gaalen, leenmannen van den huize Warmond., 1692 februari 25.; 137
  Regestnr. 200.
  (Bergno.: 0137)
- Jacob, baanderheer van en tot Wassenaer enz. oorkondt, dat hij Cornelis Spieringh, raad en havenmeester te Delfft, beleent met de hofstede genaamd Spieringshouck, gelegen in de parochie de Kethel, welke Wassenaer heeft gekocht uit de nalatenschap van jhr. Floris van Beyeren., 1695 januari 28.; 138
  Regestnr. 205.
  (Bergno.: 0138)
- François, Paul, Emile, graaf van Oultremont enz., heer van den huize Warmond, oorkondt, dat hij in leen geeft aan Maria Cornelis Meerburgh, 6 morgen land en een daarop staand huis en dat haar voogd Arie van den Bosch, hiervoor hulde en manschap heeft gedaan in handen van Johannes Philippus Valentinus Kaltenauer., 1729 november 19.; 139
  Regestnr. 218.
  (Bergno.: 0139)
- Schout en schepenen te Voorhout, wijzen aan Anna Jans. Warmond toe een woning met land, gelegen aldaar, haar door een oom vermaakt, op welk huis een hypotheek schijnt te rusten., 1736 juni 7.; 140
  Met opgedrukt zegel.
  Regestnr. 221.
  (Bergno.: 0140)
- (den Hage) Unico Wilhelm, graaf van Wassenaar, enz. oorkondt, dat hij aan mr. Franc van der Burch te Delf, advocaat voor de Hoven van Justitie in Holland in erfleen heeft gegeven de hofstede “Spieringshoek” in de parochie de Kethel, aan genoemde van der Burch vermaakt door Cornelis Spriering, en dat wegens minderjarigheid van den leenman diens voogd, Adriaan van der Goes, Raad, oud hoofdofficier en schepen der stad Delft, daarvoor hulde en manschap heeft gedaan in handen van Sebastiaan Thierry de Bye, stadhouder der lenen van Wassenaar en Zuidwijk., 1747 november 17.; 141
  In dorso staat: een mededeling van Johan Thierry de Bye, dat mr. Frans van der Burch, na bekomen venia aetatis hulde en manschap heeft gedaan aan de heer van Wassenaar en Zuidwijk in handen van S.T. de Bye.
  Regestnr. 229.
  (Bergno.: 0141)
- (in ’s Hage) Frederik, koning van Pruisen enz. oorkondt, dat hij aan Marijtje Leendertse Boshuyssen het recht verleent om bezit te nemen van elf hont land gelegen in Warmond, geërfd van haar halve zuster Trijntje Cornelissen Iperlaen, en dat wegens haar minder minderjarigheid haar voogd Jacob Boshuyssen hulde en manschap heeft gedaan in handen van de stadhouder van den leenhove van Naaldwijk, en dat bij de dood van haar voogd, bij minderjarigheid of huwelijk van genoemde Marijtje, dit binnen een jaar wederom moet geschieden., 1749 december 22; 142
  Regestnr. 231.
  (Bergno.: 0142)
- Hermina Jacoba, douairière van Leyden, van Warmond, geboren de Thorns, oorkondt, dat zij aan Leendert Raaphorst te Warmond een partij land met huis enz. tot een onversterfelijk erfleen heeft gegeven onder bepaalde voorwaarden en dat hij hulde en manschap heeft gedaan in handen van Cornelis de Clercq, baljuw van Warmond, stadhouder in tegenwoordigheid van Claas Koning en Cornelis van Dam, leenmannen van den huize Warmond., 1799 april 17.; 143
  Regestnr. 244.
  (Bergno.: 0143)
- Cornelis Willemsz. van Rijn, schout in het ambachts te Voorschoten, Dirck Jorysz. en Maertijn Jorisz., gezworenen aldaar, oorkonden, dat Jan Cornelisz. wonende op de Donck, genaamd Vlarenburch, erkent schuldig te zijn aan Gherijt van Stienevelt Florijsz. een jaarlijkse losrente groot 36 gouden car. guldens wegens koop van ½ hofstede met de helft van 18 morgen land; dat hij als onderpand stelt deze hofstede met land en dat als borgen zich stellen Dirck Jansz, van Voorschoten en Gherijt Jacopsz. van Benthuyzen., 1553 juli 8.; 144
  In dorso staat een mededeling van de schout, dat de schuld van 600 car. guldens is voldaan.
  Regestnr. 95.
  (Bergno.: 0144)
- Pieter van Teylingen en Matheus Gerritsz., schepenen in Alcmaer oorkonden, dat Cornelis Claesz. Druyff en Aerian Pietersz. kistenmaecker erkennen schuldig te zijn “van wegen die verarmde vrinden van Thorenburch” aan Trijn Claesdr., weduwe van wijlen Claes Symonsz Verwel, de som van 1154 holl. guldens van 40 groten vlaams ’t stuk wegens koop van 3 kamers en een erf, gelegen te Alcmaer., 1585 mei 23.; 145
  In dorso staan de verschillende betalingen vermeld.
  Regestnr. 117.
  (Bergno.: 0145)
- Heyman Bouman schout in het ambacht van Sassenhem en Floris Cornelisz. van Heemskerck en Jan Geritsz. Coppen, schepenen aldaar oorkonden, dat Jan Maertsz., buurman van Sassenhem erkent schuldig te zijn aan Geertgen Dircxdr. weduwe van Anthonis Arysz. van Rijpweteringen een som van 600 guldens, onder bepaalde voorwaarden te voldoen in jaarlijkse termijnen van 30 gulden, onder verband van zijn huis, hooiberg, schuur en land., 1614 november 8.; 146
  Regestnr. 128.
  (Bergno.: 0146)
- Gerrit van Meyburch, schout te Sassenhem, Pieter Jacobsz. Clinckenberch en Jan Gerritsz. Coppen, schepenen aldaar oorkonden, dat Jan Maertsz. Rous, buurman van Sassenhem erkent geleend te hebben en diens volgens schuldig te zijn aan Dirc van der Nath, wonende te Haerlem, de som van 300 gulden met een losrente van 18 gulden en 15 stuivers onder bepaalde voorwaarden en dat hij een partij land en al zijn andere goederen stelt onder verband van betaling., 1624 januari 6.; 147
  Regestnr. 135.
  (Bergno.: 0147)
- Gerrit van Meyborch, schout te Sassenhem, Jan Gerritsz. Coppen en Bart Jacobsen, schepenen aldaar, oorkonden, dat Jan Maertsz Rous, buurman te Sassenhem erkent schuldig te zijn aan de erfgenamen van wijlen Dirck van der Nath, een jaarlijkse losrente van 37 gulden, in eens te voldoen met een hoofdsom van 600 gulden en dat hij al zijn goederen in onderpand geeft., 1625 december 20.; 148
  Regestnr. 137.
  (Bergno.: 0148)
- Jacob de Ram en Dirck Olycan, schepenen te Haerlem, oorkonden, dat Claes Cornelisz. Brouwer, tuinman, erkent schuldig te zijn aan Cornelis Coppesz. of zijn erfgenamen een jaarlijkse losrente van 20 car. guldens of ineens voldaan een som van 400 car. guldens onder verband van zijn tuin met opstal., 1663 juni 5.; 149
  Regestnr. 163.
  (Bergno.: 0149)
- Arnout Clignet, baljuw en schout te Warmond, Albert van Lutsenburgh en Jan van der Wild, schepenen aldaar, oorkonden, dat Marijtje Meerburgh, weduwe van wijlen Cornelis Yperlaan en laatst van wijlen Leendert Boshuysen, erkent schuldig te zijn aan Jacobus de Vries, de som van 1500 car. guldens, welke zij met rente in termijnen zal voldoen, onder verband van enige stukken land, gelegen in de heerlijkheid Warmond., 1760 augustus 11.; 150
  Regestnr. 233.
  (Bergno.: 0150)
- Theodoricus de Zassenem, ridder, instrumenteert, dat hij onder bepaalde voorwaarden legaten vermaakt aan het klooster in Le(euwenhorst) aan het klooster der Predikheren, der Minderbroeders, der Witte Vrouwen, het S. Servatius- en S. Katherina klooster, alle te Utrecht, vervolgens aan het convent te Rinseburch, aan de Begijnen te Utrecht en te Haarlem, aan het klooster genaamd “porta celi” op Walcheren, en aan het nonnenklooster te Sledenhurst. Eindelijk nog aan zijn kleindochter Cilla, geeft hij het vruchtgebruik, onder enkele voorwaarden, van 12 morgen land, gelegen nabij Leyden tussen de Marne en Sile., 1282 mei 8.; Anno domini MCCLXXX secundo, feria secunda post dominicam qua cantatur misericordia domini.; 151
  Het stuk is bezegeld door de prior der Predikheren, de gardiaan der Minderbroeders te Utrecht en door Th. de Teylinghen, ridder.
  Regestnr. 1.
  (Bergno.: 0151)
- Cornelis van Berckenroede en Philips van der Maedt, schepenen te Haerlem oorkonden, dat meester Joost Pietersz. priester en pater van het S. Maria-convent te Haerlem zijn testament heeft gemaakt, waarin hij onder bepaalde voorwaarden verschillende legaten vermaakt aan de kapel van S. Nicolaas, aan het S. Mariaconvent, aan zijn dienstbode en aan enkele andere personen en dat als executeurs worden aangesteld mr. Reyer Aerntssen Rufus, priester, Jacob Jansz Pos en de pater, die na zijn dood in het S. Maria-convent zal zijn., 1566 juni 8.; 152
  Regestnr. 103.
  (Bergno.: 0152)
- Notaris Cornelius de Hamerrode te Amsterdam intrumenteert, dat Willem Petersz., oud-burgemeester van Hoorn zijn testament maakt, waarbij hij tot zijn erfgenamen benoemt de 5 kinderen van hem en Reyner Simonsdr. onder voorbehoud, dat zijn zoon IJsbrand niets mag vervreemden, zonder toestemming van de meerderheid der broeders en der getuigen van dit testament., 1573 februari 15.; 153
  Regestnr. 106.
  (Bergno.: 0153)
- Willem Dammasz., schout in de heerlijkheid van Warmont, en Matijs Geritsz en Cornelis Jansz. schepenen aldaar, oorkonden, dat de erfgenamen de nalatenschap hebben gedeeld van Meynsgen Baertoutsdochter. Er is sprake van zekere opbrengst aan de kerk van Warmond., 1606 januari ..; 154
  Het charter is zeer beschadigd.
  Regestnr. 125.
  (Bergno.: 0154)
- Willem Dammasz., schout in de heerlijkheid van Warmont, Bouwe Cornelisz. en Willem Cornelisz. de Haen, schepenen aldaar, oorkonden, dat Pancraesgen Mourijnsdr., weduwe van Cornelis Pietersz. te Warmont met haar vader Mourijn Pancraesz. ter ener zijde en Dirck Pietersz. en Louweris Jansz., voogden over de twee onmondige kinderen van Cornelis Pietersz. ter anderer zijde, ten overstaan van de schout, Cornelis Jacobsz. en Willem Jansz., weesmannen te Warmond, bepalingen hebben gemaakt, betreffende de nalatenschap van wijlen Cornelis Pietersz., 1608 juni 16.; 155
  Regestnr. 126.
  (Bergno.: 0155)
- Notaris Willem van Trier instrumenteert, dat Andries Pieters van Souwen, commandeur van het convent van St. Jan te Haerlem zijn testament maakt, waarbij hij voor het bij het convent behorende gasthuis legateert f 200.- en een rentebrief, groot f 150.-, ten laste van de stad Haerlem, vervolgens aan de leprozen te Beverwijck, aan de kerk te Hazerswoude en te Heemskerk, elk f 200.-., 1617 augustus 16.; 156
  Regestnr. 129.
  (Bergno.: 0156)
- Cornelis Claessen van Rijn, schout te Voorschoten, Louris Meessen van Roen en Cornelis Huybrechtsen Groen, schepenen aldaar, oorkonden, dat Willem Cornelissen van Vlaerenburch, Cornelis Claesz. van Rijn, echtgenoot en voogd van Marijtgen Cornelisdr., onderling, onder bepaalde voorwaarden, de erfenis hebben gedeeld, hun aangekomen door het overlijden van Cornelis Vrancken, hun vader., 1621 januari 16.; 157
  Regestnr. 133.
  (Bergno.: 0157)
- Notaris Feyt Ghijsbertsz. van Sijp instrumenteert, dat in zijn tegenwoordigheid en die van Jacob de Haes en Jaecop Wiertsz. als getuigen, Jan Maertsz. Rousch en Jannetgen Franssendr., beiden uit Sassenhem, hun testament hebben gemaakt, waarbij zij de langstlevende tot universeel erfgenaam benoemen, onder verschillende voorwaarden, met betrekking tot hun kinderen en in geval de langstlevende een nieuw huwelijk zal sluiten., 1624 november 5.; 158
  Met opgedrukt zegel en handtekening van de notaris.
  Regestnr. 136.
  (Bergno.: 0158)
- Notaris Balm Mathijsz. instrumenteert, dat mr. Joost Cats, wereldlijk priester, residerende te Haerlem, voor hem en voor mr. Johan de Witt advocaat en Wessel Noorman, zijn testament maakt, waarbij hij de heren mrs. Niclaes Nomius en Steven Crachtius tot executeurs-testamentair benoemt., 1626 september 24.; 159
  Met opgedrukt zegel en ondertekening door de notaris.
  Regestnr. 138.
  (Bergno.: 0159)
- Notaris Henric Melchiorsz. Brasser te Leiden instrumenteert, dat in zijn tegenwoordigheid en van Adolphus Paulusz. van Westervelt en Bartholomeus Pietersz. Voosa, als getuigen, Symon Zijbrechtsz. Adegeest en zijn echtgenote Dirckge Cornelisdr. van Rhijn, wonende onder Voorschoten “int Hoflant” een voogd en een toeziende voogd hebben aangesteld over hun minderjarige kleinkinderen en over dier afstammelingen en erfgenamen, om, onder bepaalde voorwaarden, de goederen, die zij comparanten, zullen nalaten, om onder deze te verdelen., 1636 juli 5.; 160
  Regestnr. 145.
  (Bergno.: 0160)
- Bartholomeus Cornelissen van Swanenburch, gesubstitueerd schout van Johan Verloo in het ambacht van der Aer oorkondt, dat Maritgen Mourijns, weduwe van Michiel Korssen, tegenwoordig echtgenote van Pieter Willemsz. van Zijl ter ener, en Kors Dircxsz., grootvader en Dirck Korsz. oom der vijf nagelaten kinderen van Michael Korsz. ter anderer zijde, voor hem en twee schepenen Jan Cornelis Aertsz. en Jan Janssen Ball, een boedel scheiding hebben aangegaan, waarbij Maritgen al de roerende en onroerende goederen behoudt op voorwaarde, dat zij de vijf kinderen zal opvoeden en hun waarneer zij meerderjarig zijn of trouwen, een bepaalde som gelds enz. uitkeert., 1649 december 17.; 161
  Regestnr. 150.
  (Bergno.: 0161)
- Notaris Jan van Outshooren te Leiden, instrumenteert, dat Louris Adriaensz. van Roosenburch en zijn vrouw Geertgen Claes uit Voorschoten, hun testament maken, waarbij eerstgenoemde onder bepaalde voorwaarden, zijn vrouw en zijn vier kinderen, elk voor een vijfde gedeelte van al zijn goederen tot erfgenamen maakt., 1650 december 14.; 162
  Met signatuur en handtekening van de notaris.
  Regestnr. 151.
  (Bergno.: 0162)
- Notaris E. van Berendrecht instrumenteert, dat de erfgenamen van Trijntgen Fransdr., gewoond hebbende te Sassenheim, haar nagelaten goederen hebben gescheiden en gedeeld., (1660).; 163
  Fragment.
  Regestnr. 161.
  (Bergno.: 0163)
- Vijf bisschoppen in Italië oorkonden, dat zij ieder een aflaat van 40 dagen verlenen, aan de weldoeners van het hospitaal te Dordrecht., 1325 oktober 13.; 164
  Regestnr. 3.
  (Bergno.: 0164)
- Stamboom van zes generaties nakomelingen van Christina van Torenborch (ca 1430), [Na 1650].; 165
  Regestnr. 252.
  (Bergno.: 0165)
- Paus Sixtus beveelt aan de kapittels, prelaten, conventen, collegies en aan de kerkelijke personen van beiderlei geslacht, zowel reguliere als seculiere, in het rijksgebied van Maximiliaan, hertog van Oostenrijk en zijn zoon Philips, die meer dan zes beneficies bezitten, daarvan een of meerdere af te staan, ten voordele van die studenten van de universiteit van Leuven, die niet meer hebben, dan een jaarlijks inkomen van 40 Kamerijkse goudguldens, of die om hun armoede een of andere graad niet kunnen halen. Hij draagt de abt van het S. Gertrudis klooster te Leuven en de deken van de S. Gudula-kerk te Brussel op, ervoor te zorgen, dat dit bevel wordt opgevolgd., 1483 april 28.; 166
  Regestnr. 45.
  (Bergno.: 0166)
  - Theodricus, abt van het S. Gertrudis klooster van de orde van de H. Augustinus te Leuven in het diocees van Luik, oorkondt, dat hij uit handen van mgr Johannes Moedreloyz. professor in de theologie, rector van de universiteit te Leuven een brief heeft ontvangen van Paus Sixtus, welke hij insereert. Hij beveelt aan alle priesters, clerici, honorarii en tabelliones uit het rijksgebied van Maximiliaan, hertog van Oostenrijk en van hertog Philips, de inhoud van die brief bekend te maken aan alle prelaten, kapittels, conventen, collegies en kerkelijke personen van beiderlei geslacht, reguliere, zowel als seculiere, uit het zelfde rijksgebied. Getuigen waren: Adrianus de Heusden en Cornelius Jacobi de Capella, clerici uit het diocees van Luik en Utrecht., 1483 augustus 4., 166
    Regestnr. 47.
- Thomas filius Theodrici de Medemblick, clericus uit het diocees van Utrecht en openbaar notaris instrumenteert, dat heer Wilhelmus Jacobi Staill, priester uit hetzelfde diocees, zijn kleinzoon mr. Nicolaus Symonis, priester uit genoemd diocees aanstelt, om in zijn naam een proces te voeren tegen de erfgenamen van wijlen Jacobus de Borsalia “miles in armis” en tegen Leonardus Florentii en Petrus Adriani, bebouwers van 12 gemeten land, geheten “froonlant” in Sommelsdijck, tegen Adrianus Korstantii en andere bebouwers van 12 gemeten land, geheten “dijckerslant” in genoemde plaats gelegen, welke bovengenoemde Jacobus weleer had gegeven tot stichting van een vicarie. Getuigen waren: Johannes Gerardi en Theodricus Gerardi, inwoners van ’s Gravenhage., 1505 januari 15.; 167
  Regestnr. 67.
  (Bergno.: 0167)
- Frans van Roll, Florisz, Damaes Philipsz., Jan Bol Jacopsz. en meester Aert Staesz., gasthuismeesters van het H. Sacramentsgasthuis te Dordrecht erkennen in naam van het gasthuis ontvangen te hebben van Pieter Thoenis die Windt, de somma van 14 pond gr. vl., waarvoor zij beloven wekelijks een mis te laten lezen op een der altaren van het gasthuis., 1540 augustus 11.; 168
  In dorso staat: 1547 september 19 geeft Pieter Tonisz. de Windt, vóór het gerecht van Dordrecht, in tegenwoordigheid van Hugo Coel Heyn Pietersz., mr Aert Heyn Paessen, aan de gasthuismeesters nog een som van 7 pond gr. vl. voor de wekelijkse mis, opdat de priester ten volle tevreden en beloond zal zijn.
  Regestnr. 90.
  (Bergno.: 0168)
- Wilhelmus de Goes, abt van het benedictijner klooster van de H. Adalbertus te Egmond, oorkondt, dat hij de tonsura clericalis heeft toegediend aan Jacobus Adriani scholaris, parochiaan van de kerk te Alcmaar., 1532 december 28.; 169
  In dorso staat: litere tonsure clericalis Jacobi de Torenburch 1532.
  Regestnr. 75.
  (Bergno.: 0169)
- Joannes Mensinck, “utriusque nationis Germanie substitutus et domini pape” ….., verklaart, dat Simon Jacobi uit Oderschie in Holland, uit het diocees van Utrecht, zijn pelgrimsreis naar Rome heeft volbracht., 1561 mei 12.; 170
  Regestnr. 99.
  (Bergno.: 0170)
- Het Bataafs Genootschap der Proefondervindelijke Wijsbegeerte, opgericht te Rotterdam, benoemt J.P. Lipkens tot gewoon lid, onder voorwaarde, dat genoemde heer zal medewerken aan het bereiken van het doel, waarvoor het genootschap is opgericht., 1837 september 14.; 171
  Perkament. Met opgedrukt zegel.
  Regestnr. 246.
  (Bergno.: 0171)
- Gerrit Butter en Adriaan Bras, schepenen te Schagen, oorkonden, dat Abraham Koning, predikant aldaar c.s. als executeurs-testamentair van Adriaan Mulder, onder bepaalde voorwaarden hebben verkocht aan Cornelis Opdam en Gerrit Jansz. Gorter te Schagen, een stuk weiland, gelegen aan de Sneevaart te Schagen voor de som van 1392, 14 stuivers en 4 penningen., 1784 april 20.; 172
  Regestnr. 239.
  (Bergno.: 0171 a)
- Jan van Zijl en Cornelis Boonacker, schepenen te Schagen, oorkonden, dat de erfgenamen van Abraham Petten en Neeltje Zeegers Schoorl te Schagen hebben verkocht onder bepaalde voorwaarden aan Cornelis Opdam en Gerrit Jansz. Gorter een stuk weiland, gelegen aan de Sneevaart te Schagen voor 1835 gulden en 9 stuivers., 1790 mei 31.; 173
  Regestnr. 242.
  (Bergno.: 0171 b)
- Claas de Graaf en Cornelis Bootsman schepenen te Schagen, oorkonden, dat Pieter Bruyn, wonende te Egmond op den Hoef verkocht heeft onder bepaalde voorwaarden aan Cornelis Opdam te Schagen twee stukken weiland, genaamd “de Boedweyden” gelegen aan het Keynsmerwegje onder Schagen, voor 1721 gulden, 17 stuivers en 8 penningen., 1797 maart 9.; 174
  Een zegel geschonden, het andere ontbreekt.
  Regestnr. 243.
  (Bergno.: 0171 c)
- Gerrit van Royen, vertegenwoordiger van mr. Andreas Cornelius de Normandie, schout en ambachtsheer van Schalkwijk, Johannes van Lint en Gerrit Christiaan Berlang, schepenen aldaar, oorkonden dat Joannes Muntendam, predikant te Schalkwijk, heeft geschonken aan de kerkmeesters, ten behoeve van de pastorie van Schalkwijk een stuk land, dat door bovengenoemde ambachtsheer, als opperkerkmeester wordt aanvaard., 1776 maart 13.; 175
  Regestnr. 237.
  (Bergno.: 0171 d)
- Mr. Hartman Isaac le Pla en mr. Nicolaas Hartingh, schepenen te Leyden oorkonden, dat Jan van Gulik, wonende te Middelburg, als last en procuratie hebbende van Anna Leena Kargo, echtgenote van Lambert Leerintveld, verkocht heeft 1e een erfpacht op een huis op de Breestraat bij de Koornbrugsteeg te Leyden 2e een erfpacht op drie verschillende huizen in de Koppeltunsteeg te zamen voor 50 gulden., 1788 mei 1.; 176
  Regestnr. 241.
  (Bergno.: 0171 e)
- Jacobus de Angulo, deken der S. Pancraskerk te Leyden, Jacobus Ruysch, deken van den Haag en raadsheer van Holland, en Albertus, prior van het karmelieten klooster te Haarlem, oorkonden, dat zij in het dominicaner klooster te ’s Gravenhage, als afgevaardigden van de abt van Egmond, Jordanus de Dryell besprekingen hebben gevoerd met de abten van Keulen en Werden en de Heer van Egmond om een regeling te treffen over de voorgenomen reformatie van de abdij van Egmond, doch dat beide partijen niet tot overeenstemming konden komen., 1492 april 19.; 177
  Regestnr. 53.
  (Bergno.: 0171 f)
- Adrianus de Buysseghem, notarius en clericus instrumenteert, dat Theodricus Boschmann, proost van de abdijkerk van Egmond, als afgevaardigde van Henricus de Rees, gekozen abt van Egmond verklaard heeft, dat de klachten van Ogerus Crallin, Franciscis Wadick en een zekere de Blois, monniken van de abdij van Egmond, omtrent hun voeding en onderhoud ongegrond zijn., 1494 maart 19.; 178
  Regestnr. 56.
  (Bergno.: 0171 g)
- Johan de Noy, schout, Jacob van Neck en Pieter Prins, schepenen te Weespercarspel, oorkonden, dat de erfgenamen van Jan Elbertsz. Bout en Neeltje Claes verkocht hebben aan Cornelis Geelvinck, heer van Castricum 13 hont land, gelegen aan de zuidzijde van de Gaesp voor 175 gulden., 1678 januari 23.; 179
  Zegels gaaf.
  Bijgevoegd duplicaat, 1 zegel verloren, twee andere geschonden.
  Regestnr. 182.
  (Bergno.: 0171 h)